臺灣臺北地方法院小額民事判決
110年度北小字第5121號
原      告  陳惠玲

訴訟代理人  彭壬俊
被      告  蘇烱輝
上列當事人間請求損害賠償事件，本院於民國111年2月23日言詞
辯論終結，判決如下：
    主    文
被告應給付原告新臺幣12,750元。
原告其餘之訴駁回。
訴訟費用新臺幣1,000元，由被告負擔其中新臺幣650元，餘由原
告負擔。
本判決第一項得假執行。被告如以新臺幣12,750元為原告預供擔
保後，得免為假執行。
　　理由要領
一、原告主張被告於民國110年5月12日下午1時2分許，駕駛車牌
    號碼00-0000號自小貨車，行經臺北市中山區興安街與合江
    街口，因右轉未注意其他車輛之疏失撞及原告所有、訴外人
    彭壬俊駕駛之車牌號碼0000-00號自小客車（下稱系爭車輛
    ），致系爭車輛受損。經送廠修復，支出必要修復費用新臺
    幣（下同）19,500元、3日交通費1,800元等情，業據原告提
    出車損照片、道路交通事故當事人登記聯單、現場圖、初步
    分析研判表等件影本為證（卷第11、15-23頁）。被告對於
    臺北市政府警察局道路交通事故初步分析研判之肇事原因無
    意見，惟辯稱系爭車輛之修復費用應扣除折舊，且原告應就
    左前門板金、左前葉板金工資、烤漆工資所對應之損害情形
    、及支出之交通費1,800元負舉證之責等語。
二、按汽車行駛至交岔路口，其右轉彎時，應距交岔路口三十公
    尺前顯示方向燈或手勢，換入外側車道、右轉車道或慢車道
    ，駛至路口後再行右轉。但由慢車道右轉彎時應於距交岔路
    口三十至六十公尺處，換入慢車道。道路交通安全規則第10
    2條第1項第4款定有明文。次按因故意或過失，不法侵害他
    人之權利者，負損害賠償責任；汽車、機車或其他非依軌道
    行駛之動力車輛，在使用中加損害於他人者，駕駛人應賠償
    因此所生之損害，但於防止損害之發生，已盡相當之注意者
    ，不在此限；亦為民法第184條第1項前段、第191條之2所明
    定。查被告駕車行經肇事地點，右轉彎進入合江街之際，疏
    未注意換入慢車道並注意其他車輛，致與原告所有訴外人彭
    壬俊駕駛之系爭車輛發生碰撞而肇事，被告對於防止損害之
    發生顯未盡相當之注意，就本件交通事故之發生自有過失，
    且被告之過失行為與系爭車輛所受損害間有相當因果關係，
    被告應負侵權行為損害賠償責任。
三、次按，不法毀損他人之物者，被害人得請求賠償其物因毀損
    所減少之價額，民法第196條定有明文。又依民法第196條請
    求賠償物被毀損所減少之價額，得以修復費用為估定之標準
    ，但以必要者為限（例如︰修理材料以新品換舊品，應予折
    舊），有最高法院77年度第9次民事庭會議決議可資參照。
    查原告之系爭車輛因本件車禍須支出修復費用19,500元，其
    中鈑金4,800元、烤漆7,200元、零件7,500元，有永盟汽車
    股份有限公司出具之車輛估價單在卷（卷第29頁）。核與警
    方記載系爭車輛受有左側車身碰撞痕，以及照片所示左側車
    身有刮擦痕大致相符（卷第42、47頁）。而系爭車輛於94年
    10月出廠，迄至110年5月12日事故發生時止，已出廠15年7
    月，有交通事故補充資料表為憑（卷第42頁），系爭車輛既
    以新零件更換被毀損之舊零件，自應將折舊予以扣除。按行
    政院所頒佈之固定資產耐用年數表及固定資產折舊率表規定
    非運輸業用小客車之耐用年數為5年，原告所有之系爭車輛
    使用已逾非運輸業用小客車耐用年數5年以上，依上開固定
    資產耐用年數表及固定資產折舊率表規定，折舊後之殘值以
    成本十分之一為合度，系爭車輛之修復費用其中零件部分扣
    除折舊金額為750元（元以下四捨五入），加計工資等費用
    共12,750元，屬必要之修理費用。原告就此部分主張，應予
    准許。至於原告請求3日交通費1,800元部分，未據提出相關
    證據證明確有此部分必要支出，此部分主張委無依據。
四、從而，原告依侵權行為損害賠償之法律關係，請求被告給付
    原告12,750元，為有理由，應予准許。逾此範圍則屬無據，
    應予駁回。並依職權宣告原告勝訴部分得假執行，及被告得
    供擔保免為假執行。
五、訴訟費用負擔之依據：民事訴訟法第79條。本件訴訟費用額
    ，依後附計算書確定如主文所示金額。
中　　華　　民　　國　　111 　年　　3 　　月　　9 　　日
　　　　　　　　　臺灣臺北地方法院臺北簡易庭
　　　　　　　　　　　　　　　法　官　蔡玉雪
以上正本證明與原本無異。
如不服本判決，須以違背法令為理由，於判決送達後20日內向本
庭提出上訴狀（應按他造當事人之人數附繕本）；如委任律師提
起上訴者，應一併繳納上訴審裁判費。
中　　華　　民　　國　　111 　年　　3 　　月　　9 　　日
　　　　　　　　　　　　　　　書記官　陳黎諭
計   算   書：
項　　　　目 金額（新臺幣） 備　　註 第一審裁判費 1,000元 原告部分勝訴，故訴訟費用中650元由被告負擔，其餘350元由原告負擔。 合　　　　計 1,000元  
附錄：
一、民事訴訟法第436條之24第2項：
　　對於小額程序之第一審裁判上訴或抗告，非以其違背法令為
    理由，不得為之。
二、民事訴訟法第436條之25：
　　上訴狀內應記載上訴理由，表明下列各款事項：
    ㈠原判決所違背之法令及其具體內容。
    ㈡依訴訟資料可認為原判決有違背法令之具體事實。